臺灣士林地方法院民事判決　　　　　　　　　　　　　九十三年度重訴字第九三號
　　原　　　告　長伸建設股份有限公司
　　法定代理人　乙○○
　　訴訟代理人　李嘉典律師
　　複代理人　　邱靖貽律師
　　被　　　告　中國農民銀行股份有限公司
　　法定代理人　丙○○
　　訴訟代理人　戊○○
　　　　　　　　丁○○
　　　　　　　　甲○○
右當事人間請求塗銷抵押權登記事件，本院於民國九十三年八月十日言詞辯論終結，
判決如左：
    主    文
原告之訴及假執行之聲請均駁回。
訴訟費用由原告負擔。
    事實及理由
一、原告起訴主張：訴外人李明志前於民國八十四年十月十八日，以其所有坐落於臺
    北市○○區○○段三小段一八０之二、一八０之三地號土地（以下稱系爭土地）
    ，為擔保其與被告間現在及將來之消費借貸債務，而設定擔保權利總金額一千六
    百八十萬元之最高限額抵押權（以下稱系爭抵押權）予被告，存續期間自同日起
    至一百十四年十月十七日止。嗣李明志將系爭土地所有權讓與訴外人游世亮、游
    志成後，復經於九十一年六月三十日將所有權讓與原告，並於同年八月二日辦妥
    所有權移轉登記。詎李明志雖就為抵押權擔保效力所及之消費借貸債務，已於九
    十一年間清償完畢，然原告於日前要求被告出具抵押權塗銷同意書時，被告竟要
    求原告代償李明志為擔保第三人債務所負之保證債務一千四百五十七萬元後，始
    願出具同意書。惟系爭抵押權設定契約所附其他約定事項第一條所定該抵押權擔
    保範圍雖記載為「擔保對貴行現在（包括過去所負現在尚未清償）將來所負之借
    款、票據、保證、代墊保險費等以及一切債務」云云，但該約款不僅為概括最高
    限額抵押權之約定，違反抵押權從屬性，且係被告片面預先擬定之定型化契約，
    原告與李明志均無置喙餘地，即該定型化契約違反平等互惠、契約自由原則，乃
    經濟上之強者以定型化契約形式，使經濟上弱者不得不接受，進而獨佔抵押物之
    交換價值，確屬不公，依據民法第二百四十七條之一、消費者保護法第十二條及
    消費者保護法施行細則第十四條規定，應屬無效，且被告未給予李明志三十日以
    上審閱期間，不能認為構成契約之內容，又該其他約定事項之約款，字體狹小、
    行距細微，非一般人所能注意，依據消費者保護法施行細則第十一條、第十二條
    規定，均應認為不構成契約之內容，原告自得訴請塗銷系爭抵押權設定登記。況
    李明志設定系爭抵押權予被告，意在擔保其與被告間現在及將來所發生之消費借
    貸債務，上開其他約定事項係以附件方式附加於抵押權設定契約書，並非記載於
    抵押權設定契約書中，又未曾向李明志為任何債務之追加，依李明志所得認識，
    擔保範圍應僅限於當時借款一千萬元之債務及其後所發生之借款債務，而依一般
    人之認識，無將抵押權擔保範圍及於任何債務之理，且若認為系爭抵押權擔保範
    圍及於保證債務，則扣除李明志借款一千四百萬元後，其他保證債務之擔保金額
    僅有二百八十萬元，亦不合理，堪認上開抵押權設定契約其他約定事項第一條所
    定擔保範圍，應僅限於李明志之消費借貸債務，不及於李明志對被告所陸續發生
    之保證債務，而李明志就系爭抵押權擔保範圍內之消費借貸債務既已清償完畢，
    迄今未再另訂任何消費借貸契約，即系爭抵押權所從屬之基礎法律關係已經消滅
    ，系爭抵押權已無存續之餘地。再李明志就系爭土地於九十一年八月二日前以喪
    失所有權，其於所有權移轉後，所發生之保證債務，因李明志已喪失擔保債務人
    之身分，其後所發生之債務，即非原設定抵押權所擔保之範圍。原告僅為擔保物
    之提供人，並非抵押債務人，未參與系爭抵押權設定之協議、登記，對於上開其
    他約定事項之約定並不知情，如任令原告負擔毫無範圍之抵押權擔保義務，將致
    原告受有重大不利益，而兩造間亦無任何債權債務關係，原告自無需負擔李明志
    對被告所負非系爭抵押權基礎法律關係之保證債務之理，系爭抵押權設定登記自
    應予塗銷云云，而聲明求為判決：(一)被告應將其於八十八年十月十八日，就系爭
    土地所設定之最高限額抵押權登記塗銷。(二)如獲勝訴判決，願供擔保請准宣告假
    執行。
二、被告則以：李明志因對原告分別負有如附表編號一至三所示之消費借貸及連帶保
    證債務，並預料其對被告將發生包含借款及保證在內之授信債務，而設定系爭抵
    押權予被告，並約定擔保範圍及於債務人即李明志對於被告現在（包括過去所負
    現在尚未清償）及將來所負之借款、票據及保證等債務，此即為系爭抵押權所擔
    保之基礎法律關係，而系爭抵押權既經約明擔保範圍及於李明志對被告所負借款
    、保證等債務，可認為已從屬於一定法律關係，故被告與李明志間所發生之借款
    及連帶保證債務，均在系爭抵押權擔保範圍內，嗣李明志復因其本人借款與為第
    三人之連帶保證人，而對原告負有附表編號四至六所示之債務。況附表編號二、
    三之保證債務部分，係於借款後逐年辦理展期，即僅為原借款之延期清償，自應
    在抵押權擔保效力所及之範圍內。系爭土地於抵押權設定當時，為李明志所有，
    擔保之債務範圍係其對被告所負借款、保證等債務，與僅為物上擔保人之情況不
    同，李明志就自己對於原告所負債務知之甚詳，斷無不知之理，而其於設定抵押
    權時，如附表編號一至三所示債務已然存在，即保證債務亦同，上開約定對李明
    志而言，並無不能預測之危險，亦無違反誠信原則或顯失公平之情事。而金錢消
    費借貸、連帶保證與抵押權設定之物權行為，均無消費者保護法與同法施行細則
    之適用，又上開擔保範圍約定，既經約明於其他約定事項第一條，約定內容與一
    般社會大眾通念無不合之處，契約文字亦無原告所稱字體狹小、行距細微之情況
    ，而定約當時，我國市場上營業銀行家數超過三十家，分行不計其數，李明志有
    充分選擇，被告亦未寡占金融市場，以致使借款人無從選擇或磋商，是本件自無
    民法第二百四十七條之一規定之適用，且最高限額抵押權之目的，本即在擔保抵
    押權存續期間，基於一定法律關係所發生之債務，非可認為僅限於擔保某一特定
    債務，否則即失卻最高限額抵押權之意義。被告與李明志設定抵押權時所約定擔
    保範圍內之借款與保證債務，均為銀行業務最常發生之項目，李明志亦明知其與
    被告往來者即為該二項目，是所為上開約定，自無違反社會一般經驗法則，亦無
    失平之處，原告主張依據消費者保護法、同法施行細則及民法第二百四十七條之
    一規定，系爭抵押權擔保範圍約定無效或不構成契約內容，實無理由。而被告李
    明志除如附表編號一、四所示債務已經清償完畢外，迄今仍積欠本金八千一百三
    十九萬一千八百七十七元之保證債務，且系爭抵押權仍在約定存續期間內，自無
    得許原告訴請塗銷之理等語置辯，並聲明求為判決駁回原告之訴。
三、查系爭土地原為訴外人李明志所有，前於八十四年十月十八日為被告設定擔保權
    利總金額一千六百八十萬元之系爭抵押權予被告，權利存續期間自同日起至一百
    十四年十月十七日止，系爭抵押權設定契約書所附其他約定事項第一條記載為「
    立抵押權設定契約書人（擔保物提供人）所提供之本抵押物之擔保範圍包括債務
    人、擔保物提供人對抵押權人中國農民銀行（以下簡稱貴行）為擔保對貴行（包
    括過去所負現在尚未清償）將來所負之借款、票據、保證、代墊保險費等以及其
    他一切債務，即在本抵押權設定契約書所定債權最高限額以內之清償及其利息、
    遲延利息、違約金、執行抵押權費用以及因債務不履行而發生之全部損害之賠償
    。」（以下稱系爭擔保範圍約款）等語。而系爭抵押權設定前、設定後，李明志
    對被告所負借款及連帶保證債務，迄今尚欠本金餘額各如附表所載，即有本金總
    額八千一百三十九萬一千八百七十七元及約定利息等債務未償。嗣系爭土地所有
    權經讓與訴外人游世亮、游志成後，復於九十一年八月二日將所有權讓與原告，
    並完成所有權移轉登記等情，為兩造所不爭執，且有土地登記謄本（見本院卷第
    十五頁、第十六頁）、抵押權設定契約書暨所附其他約定事項（同上卷第十三頁
    、第十四頁）、借據（同上卷第四十九頁至第五十五頁）、借款支用申請書（同
    上卷第九十三頁）、國內不可撤銷信用狀（同上卷第九十四頁至第九十六頁）、
    分期償還協議書（同上卷第五十六頁）附卷可憑，並經本院調取九十三年度拍字
    第一一三號拍賣抵押物卷宗查核屬實，均堪認為真實。
四、原告主張被告與李明志間設定系爭抵押權契約中擔保範圍約款所定，係屬無效，
    或不構成契約內容，且抵押權擔保範圍內之消費借貸債務已經消滅等情，為此訴
    請塗銷系爭抵押權云云，被告則以前開情詞置辯。是本件爭執要點在於：抵押權
    成契約內容之一部；保證債務是否經被告與李明志合意為系爭抵押權擔保範圍所
    及；如附表編號二、三、五、六所示保證債務是否在系爭抵押權擔保範圍內；原
    告得否訴請塗銷系爭抵押權等項。茲謹析述如后：
  (一)抵押權設定契約書附件是否為契約內容之一部：
  1.按抵押權所擔保之債權，其種類及範圍，屬於抵押權之內容，依法應經登記，始
    生物權之效力，但如因內容過於冗長，登記簿所列各欄篇幅不能容納記載，可以
    附件記載，作為登記簿之一部分。因此關於最高限額抵押權所擔保之債權，雖未
    記載於土地登記簿，然於聲請登記時提出之最高限額抵押權設定契約書，有該項
    債權之記載者，此契約書既作為登記簿之附件，自為抵押權效力所及（最高法院
    八十四年台上字第一九六七號判例、七十六年度第六次民事庭會議決定(一)意旨參
    照）。
  2.本件系爭抵押權設定，業於抵押權設定契約書中「聲請登記以外之約定事項欄內
    」第(3)項中約明「如附件其他約定事項所載」，並與設定契約書為同紙載明，有
    系爭抵押權設定契約書及同式契約書（見本院卷第一百三十二頁）各一件附卷可
    按，復經本院調取九十三年度拍字第一一三號案卷查核屬實，是本件為抵押權設
    定契約書附件之其他約定事項，自屬抵押權設定登記內容之一部，原告以該約定
    事項僅為附件，非屬抵押權設定契約內容云云而為主張，為不可採取。
  (二)系爭擔保範圍約款是否應認無效或不構成契約內容之一部：
  1.按「依照當事人一方預定用於同類契約之條款而訂定之契約，為左列各款之約定
    ，按其情形顯失公平者，該部分約定無效：一免除或減輕預定契約條款之當事人
    之責任者。二加重他方當事人之責任者。三使他方當事人拋棄權利或限制其行使
    權利者。四其他於他方當事人有重大不利益者。」，民法第二百四十七條之一雖
    有明文，且依民法債編施行法第十七條規定，得溯及適用。惟參以該條增訂之立
    法理由，係謂：鑑於我國國情及工商發展之現況，經濟上強者所預定之契約條款
    ，他方每無磋商變更之餘地，為使社會大眾普遍知法、守法，防止契約自由之濫
    用及維護交易之公平，而列舉四款有關他方當事人利害之約定，而為原則上之規
    定，明定「附合契約」之意義，及各款約定按其情形顯失公平時，其約定為無效
    等語。是該條第二款所謂「加重他方當事人之責任」，應係指一方預定之契約條
    款，為他方所不及知或無磋商變更之餘地而言，而所稱「按其情形顯失公平者」
    ，則係指依契約本質所生之主要權利義務，或按法律規定加以綜合判斷有顯失公
    平之情形而言。原告雖主張系爭擔保範圍約款對李明志存有重大不利，且無從磋
    商變更約款內容云云。然抵押權設定契約為單務契約，就擔保義務人而言，係其
    單方提供擔保物，充為一定法律關係所生債務對債權人提供擔保，單以該契約觀
    之，似屬不利於擔保義務人，但實際上，債權人對債務人之清償，負有不確定之
    風險，此為對債權人不利之處，如可透過物上擔保減低其風險，在衡平上亦無失
    平之處，自不得以約定擔保範圍之大小，即推論是否確對擔保義務人有重大不利
    ，本件被告貸予如附表所示一至三所示債務人鉅額金錢後，李明志意欲增貸，被
    告要求提供擔保物設定抵押權，其後進而貸予如附表四至六所示之金錢，以該等
    擔消費借貸契約與抵押權設定契約之權利義務觀之，要無顯失公平之情形。又系
    爭抵押權設定契約締約當時，主管機關行政院財政部已經開放新銀行申請，如附
    表所示各筆借款之借款時間，市場上營業銀行超過三十家，此為原告所不爭執，
    即李明志並非處於無從選擇締約對象或無拒絕締約餘地之情況，系爭契約復經李
    明志簽署無誤，依據卷附與系爭抵押權設定契約同式之契約書面觀之，擔保範圍
    約款列載於第一條，且以紅色字體印刷，無為李明志所不及知之可能，即無加重
    李明志負擔可言。是依上開情況而論，即與前開民法第二百四十七條之一規定之
    要件不符，亦無從據以認定系爭擔保範圍約款係屬無效。
  2.第按「定型化契約中之條款違反誠信原則，對消費者顯失公平者，無效。定型化
    契約中之條款有下列情形之一者，推定其顯失公平：一違反平等互惠原則者。二
    條款與其所排除不予適用之任意規定之立法意旨顯相矛盾者。三契約之主要權利
    或義務，因受條款之限制，致契約之目的難以達成者。」；「定型化契約條款因
    字體、印刷或其他情事，致難以注意其存在或辨識者，該條款不構成契約之內容
    。但消費者得主張該條款仍構成契約之內容。」；「定型化契約條款，有下列情
    事之一者，為違反平等互惠原則：一當事人間之給付與對待給付顯不相當者。
    二消費者應負擔非其所能控制之危險者。三消費者違約時，應負擔顯不相當之賠
    償責任者。四其他顯有不利於消費者之情形者。」；「企業經營者與消費者訂立
    定型化契約前，應有三十日以內之合理期間，供消費者審閱全部條款內容。違反
    前項規定者，該條款不構成契約之內容。但消費者得主張該條款仍構成契約之內
    容。」，消費者保護法第十二條及消費者保護法施行細則第十二條、第十四條、
    修正刪除前消費者保護法施行細則地十一條第一項、第二項固有明文。惟銀行對
    保證人並不負任何對價，保證人亦無從因保證契約自銀行獲取報酬，其性質為單
    務、無償契約，非屬消費之法律關係，保證人亦非消費者，當無消費者保護法之
    適用（最高法院九十一年度台簡上字第三六號判決意旨參照），自亦無同法施行
    細則規定之適用。而抵押權固應從屬於所擔保之基礎法律關係而存在，但僅就抵
    押權設定而言，為設定義務人單方提供抵押物為擔保之契約，即屬無償之法律行
    為，抵押權人不因抵押權設定契約，而對設定義務人負有給付對價之義務，設定
    義務人亦無從自抵押權人取得報酬。本於同上理由，應認為設定義務人非消費者
    保護法所定之消費者，而無消費者保護法或同法施行細則規定之適用。本件原告
    主張系爭擔保範圍約款違反消費者保護法第十二條及消費者保護法施行細則第十
    二條、第十四條、修正刪除前同細則第十一條規定，應屬無效或認為不構成契約
    內容云云，洵屬誤會。
  3.次按最高限額抵押權係對於債權人一定範圍內之不特定債權，預定一最高限額，
    由債務人或第三人提供抵押物予以擔保之特殊抵押權。故最高限額抵押權所擔保
    債權必須為一定範圍內所發生之債權。準此以觀，最高限額抵押權不僅有其特定
    性，且最高限額抵押權係從屬於此一定範圍內之法律關係，最高限額抵押權所擔
    保者，即係此項法律關係所不斷發生之債權。該一定範圍之法律關係即為最高限
    額抵押權之基礎關係。至概括最高限額抵押權，因債權人與債務人間無基本契約
    (一定之法律關係)為擔保債權發生之基礎關係，固難認屬有效。惟「法律行為之
    一部分無效者，全部皆為無效。但除去該部分亦可成立者，則其他部分，仍為有
    效。」，民法第一百一十一條定有明文。本件系爭擔保範圍約款所為上開約定中
    ，就擔保範圍包括「一切債務」部分，並未限定一定範圍為抵押權擔保之基礎法
    律關係，參以前揭說明，應認為欠缺從屬性，不能認屬有效。惟除去該無效約定
    部分，並不會影響其餘擔保範圍約定之效力，是就約款中所訂李明志對被告所負
    之「現在（包括過去所負現在尚未清償）及將來所負之借款、票據、保證、代墊
    保險費」債務予以擔保部分，既已約明就特定範圍內之基礎法律關係予以擔保，
    ，即應認為係屬合法有效，是堪認李明志對被告所負保證債務，亦在系爭抵押權
    擔保範圍內。原告主張系爭擔保範圍約款中關於保證債務擔保之約定亦屬無效，
    要無可採。
  (三)保證債務是否經被告與李明志合意為系爭抵押權擔保範圍所及：
  1.按「解釋意思意思表示，應探求當事人之真意，不得拘泥於所用之辭句。」，民
    法第九十八條固有明文。惟解釋契約固須探求當事人立約時之真意，不能拘泥於
    契約文字，但契約文字業已表示當事人真意，無須別事探求者，即不得反捨契約
    文字而更為曲解，最高法院著有十七年度上字第第一一一八號判例可資參照。
  2.本件系爭擔保範圍約款，業已明載系爭抵押擔保之債務範圍，依其文字意義已明
    白顯示當事人確將保證債務列為擔保範圍內之債務，尚無不明之處，自不得捨而
    別求，任意曲解當事人真意之理，即應認李明志對被告所負保證債務，確在合意
    之抵押權擔保範圍內。如原告主張有與該文義不符之事實存在者，自應負舉證責
    任。
  3.原告就此雖稱扣除李明志向被告消費借貸款項一千四百萬元後，擔保權利價值餘
    額僅有二百八十萬元，明顯不合理云云，然社會上常見消費借貸關係，縱使為銀
    行所辦理者，需視借款人各方面之資力而定，非必提供擔保物始得借款，其有資
    力而儘可以信用貸款、無須提供擔保物者，亦有之。是借款與擔保權利價值，亦
    非必相當。況擔保物在通常情形下之價值，以不動產為擔保物而言，參照市場交
    易情況，即可知該物在一定範圍內之價值，債權人設定擔保權利總價值如逸脫市
    值，縱為數倍之設定，亦無實質意義。又李明志對被告所負附表所示連帶保證債
    務，被告除可對李明志請求清償外，尚有主債務人群美公司、吳進東、聯國大旅
    社有限公司，及其他連帶保證人如郭啟銘、陳逢澤、李玉鳳、魏周玉蕊、古翠珍
    、黃子忠、章月珍、吳為國等連帶保證人可資請求，此有上開借據附卷可稽，不
    能僅以系爭抵押權擔保權利總價值之高低，論斷是否有充足之擔保，原告徒以所
    謂扣除李明志個人借款部分，系爭抵押權權利擔保價值僅餘二百八十萬元，顯然
    過低云云，而推認系爭擔保範圍約款所定保證債務，不在李明志與被告合意之擔
    保範圍內，實屬過度推論，不能採據為異於契約文義之解釋依據。
  (四)如附表編號二、三、五、六所示債務是否在系爭抵押權擔保範圍內：
  1.附表編號二、三、五、六所示保證債務，雖各發生於系爭抵押權設定前、後有別
    ，惟發生時點均在系爭抵押權李明志所有權移轉前，且依系爭擔保範圍約款所定
    ，擔保範圍包含抵押權設定之前及之後，李明志對被告所負保證債務在內，即均
    應認屬系爭抵押權擔保範圍內之基礎法律關係，自為擔保效力所及。
  2.按保證債務之所謂連帶，係指保證人與主債務人負同一債務，對於債權人各負全
    部給付之責任者而言，此就民法第二百七十二條第一項規定連帶債務之文義參照
    觀之甚明。故連帶保證與普通保證不同，縱使無民法第七百四十六條所揭之情形
    ，亦不得主張同法第七百四十五條關於檢索抗辯之權利（最高法院四十五年度台
    上字第一四二六號判例意旨參照）。是連帶保證人既與主債務人負同一債務，則
    其債務於主債務人債務發生同時，即負同一債務清償責任，與普通保證係立於補
    充地位，除有民法第七百四十六條各款規定之情形外，需俟債權人對主債務人之
    財產強制執行無效果後，始負清償責任不同。
  3.本件李明志對被告所負如附表編號二、三、五、六所示之保證債務，均為連帶保
    證，其債務自應於同表所列各借款時起發生，原告略謂上開保證債務，於九十一
    年間系爭土地所有權移轉予原告前尚未發生，即非屬系爭抵押權擔保範圍內之債
    務云云，亦屬無據。
  (五)原告得否訴請塗銷系爭抵押權：
  1.復按所謂最高限額之抵押契約，係指所有人提供抵押物，與債權人訂立在一定金
    額之限度內，擔保現在已發生及將來可能發生之債權之抵押權設定契約而言。此
    種抵押權所擔保之債權，除訂約時已發生之債權外，即將來發生之債權，在約定
    限額之範圍內，亦為抵押權效力所及。雖抵押權存續期間內已發生之債權，因清
    償或其他事由而減少或消滅，原訂立之抵押契約依然有效，嗣後在存續期間內陸
    續發生之債權，債權人仍得對抵押物行使權利。此種抵押契約如未定存續期間，
    其性質與民法第七百五十四條第一項所定就連續發生之債務為保證而未定有期間
    之保證契約相似，類推適用同條項規定，抵押人固得隨時通知債權人終止抵押契
    約，對於終止契約後發生之債務，不負擔保責任。反之，此種抵押契約定有存續
    期間者，訂立契約之目的，顯在擔保存續期間內所發生之債權，凡在存續期間所
    發生之債權，皆為抵押權效力所及，於存續期間屆滿前所發生之債權，債權人在
    約定限額範圍內，對於抵押物均享有抵押權，除債權人拋棄為其擔保之權利外，
    自無許抵押人於抵押權存續期間屆滿前，任意終止此種契約。縱令嗣後所擔保之
    債權並未發生，僅債權人不得就未發生之債權實行抵押權而已，非謂抵押人得於
    存續期間屆滿前終止契約而享有請求塗銷抵押權設定登記之權利（最高法院六十
    六年度台上字第一０九七號判例意旨參照）。
  2.如附表編號二、三、五、六所示四筆李明志對被告所負保證債務，尚有本金總額
    八千一百三十九萬一千八百七十七元及約定利息等債務未償，此為原告所不爭執
    ，而該等債務既為系爭抵押權擔保範圍所及，且現仍在系爭抵押權存續期間內，
    又非絕不可能續有擔保範圍內之債務發生，原告自不得於債務未償、存續期間未
    滿前，訴請塗銷系爭抵押權。
  3.至原告雖另主張其非抵押契約當事人，對約定內容並不瞭解，如令負此不利益，
    實有失公平云云。然按「不動產所有人設定抵押權後，得將不動產讓與他人。但
    抵押權不因此受影響。」，民法第八百六十七條定有明文，依此規定，抵押權本
    有追及效力，縱原告僅為系爭土地之受讓人，系爭土地上原有系爭抵押權之負擔
    ，仍不因此受有影響，且抵押權係經依法登記，自有公示效果，原告不得以對其
    不利、不知云云為由，主張應予塗銷。況依常情，不動產買受人均會要求其前手
    負責塗銷抵押權設定登記，至少亦應於購買前清查擔保債務餘額，此涉及所有權
    負擔無有、買賣價額高低等重要事項，自為重大風險控制所必要，原告為一專事
    不動產建設、出售業務之公司，斷無不知之理，其不自行控制該風險，反爾主張
    被告所享系爭抵押權存在，對其權益損害而失平，委無足採。
五、從而，原告主張系爭擔保範圍約款約定無效、不構成抵押權設定契約內容及李明
    志對被告所負抵押權擔保範圍內之債務已經消滅，而訴請塗銷系爭抵押權，為無
    理由，應予駁回。其訴既經駁回，所為假執行之聲請亦失所附麗，應併予駁回之
    。至兩造其餘攻擊防禦方法，經核均於本件判斷無影響，爰不一一贅述。
六、據上論結，本件原告之訴為無理由，依民事訴訟法第七十八條，判決如主文。
中　　　華　　　民　　　國　　九十三　　年　　　八　　　月　　二十六　　日
                                        臺灣士林地方法院民事第一庭
                                            法      官  蕭錫証
右為正本係照原本作成。
如對本判決上訴須於判決送達後廿日內向本院提出上訴狀。
中　　　華　　　民　　　國　　九十三　　年　　　八　　　月　　三十一　　日
                                            法院書記官  林令令
